Inventaris van het archief van de Gezondheidsraad, 1920-1956
Nationaal Archief, Den Haag
- Stukken betreffende advisering door commissie of door voorzitter, III.
  - Commissie inzake Bacille Calmette-Guérin-vaccinatie (B.C.G.)
    - Rapport van de NV. Philips' Gloeilampenfabrieken te Eindhoven inzake B.C.G.-vaccinatie en tuberculose bij het personeel van een grote industrie, bewerkt door dr. J.D. Edens., 1956; 253; 1 stuk
    - Overzicht van door een werkgroep van de B.C.G.-Adviesommissie TNO in 1955 en 1956 uitgevoerde onderzoekingen naar tuberculose-gevoeligheid bij diverse bevolkingsgroepen in verschillende leeftijdsklassen., 254; 1 omslag
  - Commissie inzake de classificatie van de longtuberculose
    - Stukken betreffende het adviseren aan de minister inzake classificatie van tuberculose., 1948-1950; 255; 1 pak
  - Commissie inzake afvalwater van tuberculose-sanatoria
    - Stukken betreffende het adviseren aan de minister inzake de verwijdering van afvalwater van sanatoria., 1949-1950; 256; 1 omslag
  - Commissie medische criteria bij immigratie
    - Stukken betreffende het adviseren aan de minister inzake medische criteria op het gebied van de tuberculose-prophylaxe bij immigrerende arbeiders., 1951; 257; 1 omslag
  - Commissie inzake bescherming verplegenden tegen tuberculose
    - Notulen van de vergaderingen., 1955-1956; 258; 1 pak
    - Stukken betreffende het adviseren aan de minister inzake de bescherming van verplegenden tegen tuberculose., 1955-1956; 259; 1 pak
  - Stukken van de voorzitter betreffende tuberculose
    - Stukken betreffende het adviseren aan de minister inzake het organiseren van artsen-cursussen over tuberculose., 1921-1922; 260; 1 omslag
    - Stukken betreffende het bezoek van buitenlandse tuberculose-artsen aan Nederland., 1924; 261; 1 omslag
    - Notulen van een vergadering, bijeengeroepen door de Hoofdinspecteur van de Dienst der Kinderhygiëne en Tuberculosebestrijding, afschrift., 2 juli 1924; 262; 1 stuk
    - Stukken betreffende deelname en lidmaatschap van dr. Josephus Jitta aan het bestuur van het Prophylaxefonds., 1931-1933; 263; 1 omslag
    - Stukken betreffende het deelnemen van dr. J.J. Brutel de la Rivière aan de door de minister van Sociale Zaken ingestelde Commissie inzake a-sociale tuberculoselijders., 1950; 264; 1 omslag
  - Commissie van advies in zaken betrekking hebbend op het voorkomen van ankylostomiasis hier te lande ("Ankylostomiasis-commissie")
    - Stukken betreffende het adviseren van de minister inzake mijnwormziekte., 265-267; 1 pak, 2 omslagen
      - 1920-1922, 265; 1 omslag
      - 1923-1925, 266; 1 pak
      - 1927-1931, 267; 1 omslag
    - Brief van dr. Josephus Jitta aan dr. A.H. Vossenaar betreffende mijnwormziekte, met een overzicht van verzamelde gegevens tot 1935, minuut., 1936; 268; 1 stuk
  - Commissie voor algemeen pharmaceutische aangelegenheden
    - Notulen van de vergaderingen., 269-270; 1 pak, 3 stukken
      - 1920-1933, 269; 1 pak
      - 1942-1947, 270; 3 stukken
    - Stukken betreffende het adviseren aan de minister inzake verdovende middelen in het kader van de Opiumwet., 1920-1923; 271; 1 omslag
    - Stukken betreffende het adviseren aan de minister inzake de ontwerp-wet op de artsenijbereidkunst., 1922-1926; 272; 1 omslag
    - Stukken betreffende het adviseren aan de minister inzake de uitoefening van de artsenijbereidkunst., 1922-1926; 273; 1 omslag
    - Stukken betreffende het adviseren aan de minister inzake wijziging van de Wet artsenijbereidkunst, en inzake wettelijke regeling op sera en vaccins., 1922-1928; 274; 1 pak
    - Stukken betreffende het adviseren aan de minister inzake het ontwerp van een wet houdende bepalingen betreffende het met openlijke aanprijzing in het verkeer brengen van geneesmiddelen (Specialité-wet)., 1925-1927; 275; 1 omslag
    - Stukken betreffende het informeren aan de minister inzake de kinine-monopolie., 1926; 276; 1 omslag
    - Stukken betreffende het adviseren aan de minister inzake herziening van de geneesmiddelenlijst C., 1926-1929; 277; 1 omslag
    - Stukken betreffende het adviseren aan de minister inzake drogistenexamens., 1926-1929; 278; 1 omslag
    - Stukken betreffende het adviseren aan de minister inzake het ontwerp van de Geneesmiddelenwet., 1928-1932; 279; 1 omslag
      Zie ook inv.nr. 335
    - Stukken betreffende het vaststellen en plaatsen van geneesmiddelen op een lijst B., 1942-1943; 280; 1 omslag
    - Stukken betreffende het adviseren aan de minister inzake Roter-maagzweertabletten en de zoetstof propoxynitraniline., 1946-1947; 281; 1 omslag
  - Commissie inzake bereiding en verkoop van chemicaliën, gebruiksartikelen en technische artikelen
    - Notulen van de vergaderingen., 1923-1930; 282; 1 omslag
    - Stukken betreffende het adviseren aan de minister inzake een regeling van het verkeer met vergiften en bijtende stoffen., 1921-1923; 283; 1 omslag
  - Commissie inzake voorbereiding en uitvoering van de Wet op sera en vaccins
    - Notulen van de vergaderingen., 1926-1927; 284; 2 stukken
  - Studie-commissie inzake het vraagstuk van de vaccinatie en daarmee samenhangende onderwerpen ("Encephalitis-commissie")
    Zie ook inv.nrs. 194-195
    - Notulen van de vergaderingen., 285-288; 3 pakken, 1 omslag
      - 1927-1928, 285; 1 pak
      - 1929-1930, 286; 1 pak
      - 1931-1940, 287; 1 pak
      - 1947-1951, 288; 1 omslag
    - Ziektegeschiedenissen van gevallen van postvaccinale encephalitis, afschriften., 289-292; 1 doos, 2 pakken, 1 omslag
      - 1924-1927, 289; 1 pak
      - 1928, 290; 1 doos
      - 1929, 291; 1 pak
      - 1930-1932, 292; 1 omslag
    - Staten met gevallen van postvaccinale encephalitis., 1924-1935; 293; 1 pak
    - Stukken betreffende het adviseren aan de minister inzake besmettelijke ziekten en de vaccinatie daartegen., 1927-1928; 294; 1 omslag
    - Stukken betreffende het adviseren aan de minister inzake het voorkomen en bestrijden van postvaccinale encephalitis., 295-318; 9 pakken, 15 omslagen
      - 1927, 295; 1 omslag
      - 1928, 296; 1 pak
      - 1929, 297; 1 pak
      - 1930, 298; 1 pak
      - 1931-1932, 299; 1 pak
      - 1933-1934, 300; 1 pak
      - 1935, 301; 1 omslag
      - 1936, 302; 1 pak
      - 1937, 303; 1 omslag
      - 1938, 304; 1 omslag
      - 1939, 305; 1 omslag
      - 1940, 306; 1 pak
      - 1941, 307; 1 pak
      - 1942, 308; 1 omslag
      - 1943, 309; 1 omslag
      - 1944, 310; 1 omslag
      - 1945, 311; 1 omslag
      - 1946, 312; 1 omslag
      - 1947, 313; 1 omslag
      - 1948, 314; 1 omslag
      - 1949, 315; 1 omslag
      - 1950, 316; 1 omslag
      - 1951, 317; 1 pak
      - 1952-1956, 318; 1 omslag
    - Verslag van een bijeenkomst met buitenlandse artsen ter bespreking van de epidemie van pokziekten en encephalitis postvaccinalis., 1929; 319; 1 stuk
    - Kranteknipsels betreffende koepokinenting., 1929; 320; 1 omslag
    - Kranteknipsels betreffende encephalitis postvaccinalis, pokken en alastrim., 1929-1939; 321; 1 pak
    - Stukken betreffende het adviseren aan de minister inzake de inenting tegen pokken in het eerste levensjaar., 1930; 322; 1 omslag
    - Concept-rapport van de Commissie inzake de postvaccinale encephalitis. Bewerking der klinische gegevens van 108 gevallen van postvaccinale encephalitis., 1930; 323; 1 pak
    - Stukken betreffende een onderzoek door de directeur van het Rijks-Serologisch Instituut naar de oorzaak van encephalitis postvaccinationem, met 15 foto's., 1930; 324; 1 omslag
    - Ingekomen rapport "Projet de rapport sur l'encephalite post-vaccinale" van Sir George Buchanan, gedelegeerde van Engeland naar het Office International d'Hygiëne Publique te Parijs., 1930; 325; 1 omslag
    - Stukken betreffende het adviseren aan de minister inzake de centrale bereiding van koepokstof., 1934-1935; 326; 1 omslag
    - Vergaderstukken van de Studiecommissie inzake het vraagstuk van de vaccinatie., 1947-1954; 327; 1 pak
    - Stukken betreffende het adviseren aan de minister inzake het centraliseren van de bereiding van koepokstof ter bestrijding van encephalitis postvaccinalis., 1947-1954; 328; 1 omslag
      Commissie bedoeld in artikel 11 van de Koninklijke Besluiten van respectivelijk 22 februari 1928, Stbl. 40 en van 29 augustus 1929, Stbl. 424, ter uitvoering van de artikelen 2, 3 en 4 der Wet op sera en vaccins
    - Notulen van de vergaderingen., 1928-1933; 329; 1 pak
    - Stukken betreffende het adviseren aan de minister inzake uitvoering van de artikelen 2, 3 en 4 van de Wet op sera en vaccins., 1926-1929; 330; 1 pak
    - Stukken betreffende het adviseren aan de minister inzake wijziging en aanvulling van het Koninklijk Besluit van 22 februari 1928 (Stbl. 40), ter uitvoering van de artikelen 2, 3 en 4 van de Wet op sera en vaccins., 1928-1929; 331; 1 omslag
    - Stukken betreffende het adviseren aan de minister inzake sera en vaccins., 1929-1934; 332; 1 pak
    - Stukken betreffende het adviseren aan de minister inzake wijziging van het Sera- en Vaccinsbesluit., 1932-1934; 333; 1 pak
  - Commissie van advies inzake ontwerp-Geneesmiddelenwet
    - Notulen van de vergaderingen., 1934; 334; 1 omslag
    - Stukken betreffende het adviseren aan de minister inzake het ontwerp-Geneesmiddelenwet., 1933-1934; 335; 1 omslag
      Zie ook inv.nr. 279.
  - Commissie, bedoeld in artikel 14 van het Sera- en Vaccinbesluit (Stbl. 1934, no. 104)
    - Notulen van de vergaderingen., 336-337; 2 omslagen
      - 1934-1939, 336
      - 1950-1951, 337
    - Notulen van de Commissie voor het nagaan van de wenselijkheid van insuline., 1937; 338; 1 stuk
    - Notulen van de Commissie inzake sera en vaccins., 1938; 339; 1 stuk
    - Notulen van de Commissie inzake de aanmaak en verstrekking van sera en vaccins., 1939; 340; 1 stuk
    - Stukken betreffende het verlenen van toestemming voor het invoeren van sera en vaccins in hoeveelheden die afwijken van de voorgestelde minima., 1936-1944; 341; 1 omslag
    - Stukken betreffende het adviseren aan de minister inzake sera en vaccins., 1937-1939; 342; 1 omslag
    - Stukken betreffende de Commissie inzake een doelmatig gebruik van geneesmiddelen., 1939; 343; 1 omslag
    - Stukken betreffende het adviseren inzake een beschikking voor verdunning van difteriegif, in het kader van de uitvoering van het Sera- en Vaccinbesluit., 1941-1942; 344; 1 omslag
  - Commissie inzake geneesmiddelenvoorziening aan de burgerbevolking
    - Notulen van de vergaderingen., 1939-1940; 345; 4 stukken
    - Stukken betreffende het samenstellen van een formularium "Voorschriften voor gebruik van geneesmiddelen", ten behoeve van de geneesmiddelenvoorziening., 1939-1940; 346; 1 omslag
  - Commissie inzake het ontwerp-Geneesmiddelenbesluit
    - Notulen van de vergaderingen., 1942; 347; 2 stukken
    - Stukken betreffende het adviseren inzake het ontwerp-Geneesmiddelenbesluit., 1941-1942; 348; 1 omslag
  - Commissie inzake antibiotische geneesmiddelen
    - Notulen van de vergadering., 1946; 349; 1 stuk
    - Stukken betreffende het adviseren aan de minister inzake een centrum voor onderzoek voor penicilline en andere antibiotische geneesmiddelen., 1945-1946; 350; 1 omslag
  - Commissie inzake het bereiden van sera en vaccins door industriële ondernemingen
    - Notulen van de vergaderingen., 1949; 351; 2 stukken
    - Stukken betreffende het adviseren aan de minister inzake het bereiden van sera en vaccins door industriële ondernemingen., 1949-1951; 352; 1 omslag
  - Commissie inzake de voorraadvorming van gamma globuline
    - Stukken betreffende het adviseren aan de minister inzake de voorraadvorming van gamma globuline., 1953-1954; 353; 1 omslag
  - Commissie inzake wijziging beschikking uitvoering Inentingswet
    - Notulen van de vergaderingen., 1956; 354; 2 stukken
  - Advisering door de voorzitter inzake geneesmiddelen
    - Stukken betreffende het adviseren aan de minister inzake het Nederlandse standpunt in de Volkenbond ten aanzien van het kina-vraagstuk., 1939; 355; 1 omslag
  - Malaria-commissie
    - Notulen van de vergaderingen., 1927-1956; 356; 1 pak
    - Vergaderstukken., 1941-1953; 357; 1 omslag
    - Stukken betreffende het onderzoeken naar en het bestrijden van malaria in Nederland., 1920; 358; 1 omslag
    - Jaarrapport van de Malaria-commissie., 1920; 359; 1 deel
    - Ingekomen stukken en minuten van uitgaande stukken betreffende malaria., 1920-1947; 360; 1 doos
    - Stukken betreffende de Malaria-commissie voor Noord-Holland., 1920-1948; 361; 1 pak
    - Jaarverslagen van de Malaria-commissie., 1927-1940; 362; 1 omslag
    - Verslagen van onderzoek inzake malaria., 1927-1940; 363; 1 omslag
    - Stukken betreffende het adviseren aan de minister inzake malaria., 1927-1956; 364; 1 omslag
    - Rapport "Antilarval measures around Medemblik (North-Holland) in 1928", second report to the International Health Division of the Rockefeller Foundation, door N.H. Swellengrebel, afschrift., 365; 1 stuk
    - Stukken betreffende het adviseren aan de minister inzake de bestrijding van malaria in Friesland., 1942-1947; 366; 1 omslag
    - Stukken betreffende de samenstelling van de Malaria-commissie., 1945-1956; 367; 1 omslag
  - Commissie inzake het bevolkingsvraagstuk in de drooggelegde Zuiderzeepolders
    - Notulen van de vergaderingen., 1942; 368; 2 stukken
  - Commissie inzake internationale uitwisseling van gezondheidsambtenaren
    - Stukken betreffende het adviseren aan de minister inzake Nederlandse deelname aan internationale samenwerking van gezondheidsdiensten, alsmede het behandelen van bezoeken van buitenlandse geneesheren., 1922-1924; 369; 1 omslag
    - Stukken houdende concepten, vertalingen en afschriften van voordrachten die gehouden zijn bij bezoeken van buitenlandse geneesheren aan Nederland., 1924; 370; 1 pak
  - Commissie inzake de bevoegdheid der vroedvrouwen
    - Stukken betreffende het adviseren aan de minister inzake de wettelijke bevoegdheden van vroedvrouwen., 371-373; 2 pakken, 1 omslag
      - 1922-1927, 371; 1 pak
      - 1930-1932, 372; 1 pak
      - 1939-1951, 373; 1 omslag
    - Stukken betreffende het adviseren aan de minister inzake de verbetering van de positie van vroedvrouwen., 1932-1933; 374; 1 omslag
  - Commissie inzake moederschapszorg
    - Notulen van de vergaderingen., 1930-1931; 375; 1 omslag
    - Stukken betreffende het adviseren aan de minister inzake de verzorging van de ongehuwde moeder., 1929-1931; 376; 1 omslag
  - Commissie inzake praenatale zorg
    - Stukken betreffende het adviseren aan de minister inzake het gebruik van keukenzout., 1947-1948; 377; 1 omslag
  - Commissie inzake kinderverzorging
    - Stukken betreffende het adviseren aan de minister inzake maatregelen ter voorkoming van het roken door kinderen., 1921-1927; 378; 1 omslag
  - Werkcommissie inzake kinderuitzending
    - Notulen van de vergaderingen., 1925; 379; 1 omslag
    - Stukken betreffende het adviseren aan de minister inzake kinderuitzending., 1925-1926; 380; 1 omslag
  - Commissie uitzending oudere jeugd
    - Stukken betreffende het adviseren aan de minister inzake de uitzending van oudere jeugd., 1949-1952; 381; 1 omslag
  - Commissie voor de volkshuisvesting
    - Notulen van de vergaderingen., 1922-1931; 382; 1 pak
    - Jaarverslagen van de Inspecteurs van de Volksgezondheid, in het bijzonder belast met het toezicht op de Volkshuisvesting, over de periode 1916-1920., 1921-1922; 383; 1 omslag
    - Stukken betreffende het adviseren aan de minister inzake kredietvoorziening voor de woningbouw., 1923; 384; 1 omslag
    - Stukken betreffende het adviseren aan de minister inzake het Ontwerp-Ketenbesluit, ex artikel 55, lid 2 van de Woningwet., 1923; 385; 1 omslag
    - Correspondentie met het Centraal bureau voor de Statistiek en de Hoofdinspecteur Volkshuisvesting van het Staatstoezicht op de Volksgezondheid over de berekening van het woningentekort over de jaren 1919-1923, met tabellen van de grootste stelen., 646; 1 omslag
    - Stukken betreffende het adviseren aan de minister inzake wijziging van artikel 11 van het Woningbesluit., 1925-1926; 386; 1 omslag
    - Stukken betreffende het adviseren aan de minister inzake wijziging van de Woningwet., 1927-1932; 387; 1 pak
    - Verslagen betreffende volkshuisvesting, door Ir. H. van der Kaa, Hoofdinspecteur van de Volksgezondheid (Volkshuisvesting)., [1927]-1936; 388; 7 delen
  - Commissie inzake bouwvoorschriften
    - Stukken betreffende het adviseren aan de minister inzake bouwvoorschriften., 1952; 389; 1 omslag
  - Commissie inzake onbevoegde uitoefening der geneeskunst
    - Stukken betreffende het adviseren aan de minister inzake wettelijke regeling van de bevoegdheid tot uitoefening van de geneeskunst., 1921-1929; 390; 1 omslag
  - Commissie inzake het beroepsgeheim van den geneeskundige in verband met de bestaande wetgeving op sociaal gebied
    - Stukken betreffende het adviseren aan de minister inzake het beroepsgeheim van de geneeskundige in verband met de bestaande wetgeving op sociaal gebied., 391-392; 2 omslagen
      - 1930, 391
      - 1931, 392
  - Commissie inzake hypnotische séances
    - Notulen van de vergaderingen., 1922-1923; 393; 1 omslag
    - Stukken betreffende het adviseren aan de minister inzake hypnotische séances., 1922-1923; 394; 1 omslag
  - Commissie inzake hypnotische séances en occult gedrag
    - Stukken betreffende het adviseren aan de minister inzake paranormale geneeswijzen., 1947-1950; 395; 1 pak
    - Stukken betreffende het adviseren aan de minister inzake het optreden van hypnotiseurs., 1947-1951; 396; 1 omslag
    - Stukken betreffende het adviseren aan de minister inzake paranormale genezers, en het onbevoegd uitoefenen van de geneeskunst., 1952-1955; 397; 1 omslag
  - Advisering door de voorzitter inzake kankeronderzoek
    - Stukken betreffende de internationale samenwerking op het gebied van de kankerstudie., 1923; 398; 1 omslag
    - Kort verslag van de verrichte werkzaamheden voor de Kanker-Commissie voor den Volkenbond., 1924; 399; 1 omslag
    - Stukken betreffende het adviseren aan de minister inzake de ontwikkelingen van onderzoek op het gebied van de kankerstudie., 400-401; 2 omslagen
      - 1924-1931, 400
      - 1932-1939, 401
    - Stukken betreffende het adviseren aan de minister inzake kankeronderzoek volgens de methode van dr. S.G.T. Bendien., 1931-1936; 402; 1 pak
    - Stukken betreffende het adviseren aan de minister over diabetici en het gebruik van suikervrije chocolade in relatie met de genezingsmethode van dr. Samuels., 1935-1950; 403; 1 omslag
    - Stukken betreffende het deelnemen aan de door de minister van Sociale Zaken ingestelde Kanker-commissie., 1949-1955; 404; 1 omslag
  - Commissie inzake onderzoek methode Samuels
    - Stukken betreffende het adviseren aan de minister inzake de kankerbestrijdingsmethode van dr. Samuels., 405-407; 2 pakken, 1 omslag
      - 1938-1939, 405; 1 pak
      - 1941-1946, 406; 1 omslag
      - 1947-1953, 407; 1 pak
    - Stukken betreffende het onderzoeken van de kankerbestrijdingsmethode van dr. Samuels., 1939-1948; 408; 1 pak
    - Stukken van prof.dr. van Bouwdijk Bastiaanse betreffende het onderzoeken van de kankerbestrijdingsmethode van dr. Samuels., 1939-1949; 409; 1 pak
  - Commissie inzake carcinoom-behandeling
    - Stukken betreffende het adviseren aan de minister inzake de bestrijding van kanker., 1947-1953; 410; 1 pak
  - Medisch-hygiënische commissie belast met het onderzoek inzake het struma-vraagstuk
    - Notulen van de vergaderingen., 1925-1931; 411; 6 stukken
    - Stukken betreffende het adviseren aan de minister inzake het voorkomen en bestrijden van struma., 412-420; 9 omslagen
      - 1924, 412
      - 1925, 413
      - 1926, 414
      - 1927, 415
      - 1928, 416
      - 1929, 417
      - 1930, 418
      - 1931, 419
      - 1932, 420
  - Krop-Commissie
    - Notulen van de vergaderingen., 1933-1954; 421; 1 omslag
    - Stukken betreffende het onderzoeken en bestrijden van struma, alsmede het adviseren hierover aan de minister en aan gemeentebesturen., 422-435; 2 pakken, 12 omslagen
      - 1933, 422
      - 1934, 423
      - 1935, 424
      - 1936, 425
      - 1937, 426
      - 1938, 427
      - 1939, 428
      - 1940, 429
      - 1941, 430
      - 1942, 431
      - 1943, 432
      - 1944, 433
      - 1945-1950, 434; 1 pak
      - 1951-1955, 435; 1 pak
  - Commissie inzake hygiënische melkwinning
    - Stukken betreffende het adviseren aan de minister inzake hygiënische melkwinning., 1925-1929; 436; 1 pak
  - Commissie inzake voedings- en genotsmiddelen
    - Stukken betreffende het adviseren aan de minister over het door de NV. Philips van Houten te Amsterdam op de markt te brengen van Olvidmelk., 1933-1938; 437; 1 omslag
  - Advisering door de voorzitter inzake voedingsaangelegenheden
    - Stukken betreffende het adviseren aan de minister inzake volksvoeding, naar aanleiding van vragen door de Volkerenbond., 1934-1937; 438; 1 omslag
    - Stukken betreffende het adviseren aan de minister inzake voedingsvraagstukken., 1936-1939; 439; 1 pak
    - Stuk betreffende de aanwijzing van twee personen ten behoeve van de Voedingsorganisatie TNO., 1940; 440; 1 stuk
  - Commissie inzake de toevoeging van melkpoeder aan brood
    - Notulen van de vergaderingen., 1935; 441; 2 stukken
  - Commissie inzake voedselverzorging en voeding
    - Notulen van de vergadering., 1940; 442; 1 stuk
  - Commissie tot onderzoek naar de voedings- en gezondheidstoestand van de bevolking van Nederland in tijden van distributie (Polscommissie)
    Deze commissie was onderdeel van de Commissie inzake de voeding
    - Notulen van de vergaderingen., 1940-1941; 443; 1 omslag
    - Notulen met externe deskundigen inzake de voedingstoestand van schoolkinderen., 27 juni 1950; 444; 1 stuk
    - Stukken betreffende het onderzoeken van de voedings- en gezondheidstoestand van de Nederlandse bevolking., 1940-1946; 445; 1 pak
    - Stukken betreffende het rapporteren aan het departement van Sociale Zaken inzake de gezondheidstoestand in Nederland., 1943-1945; 446; 1 omslag
    - Stukken betreffende het personeel., 1945-1946; 447; 1 omslag
    - Ingekomen en uitgaande stukken., 1948-1949; 448; 1 omslag
    - Begroting onderzoek voor de voedingstoestand der Nederlandse bevolking, afschrift., 1950; 449; 1 stuk
    - Rapporten betreffende het onderzoek naar de voedings- en gezondheidstoestand van de Nederlandse bevolking in de jaren 1941-1945, uitgezonderd de z.g. hongerwinter van 1944-1945., 450-452; 3 delen
      - 1952 concept, 450
      - 1953 deel I, 451
      - 1953 deel Ia, 452
  - Commissie inzake de voeding
    De Commissie inzake de voeding i.o.d. werd vanaf het begin "Voedingsraad" genoemd. Bij wet van 23 juni 1952 werd de Voedingsraad pas officieel ingesteld.
    - Agenda's en notulen van de vergaderingen, genummerd 1 t/m 180., 1940-1954; 453; 1 doos
    - Agenda's, notulen en vergaderstukken van de Subcommissie voor de voorlichting, later Commissie van bijstand, genummerd 1-65., 454-455; 2 pakken
      - 1940-1942, 454
        genummerd 1-45
      - 1943-1946, 455
        genummerd 46-65
    - Notulen van diverse commissies uit de Voedingsraad., 1940-1946; 456; 1 omslag
      - Propaganda-Commissie
      - Kleine Commissie
      - Subcommissie "Arbeid en Voeding"
    - Beknopt overzicht van de tuberculosebestrijding onder het rundvee in Nederland over de periode 1928-1939., 1940; 457; 1 omslag
    - Stukken betreffende de organisatie van de Voedingsraad., 1940-1941; 458; 1 omslag
    - Stukken betreffende het adviseren inzake voedingsaangelegenheden., 459-463; 2 pakken, 3 omslagen
      - 1940-1941, 459; 1 pak
      - 1942-1943, 460; 1 omslag
      - 1944-1946, 461; 1 omslag
      - 1947-1952, 462; 1 pak
      - 1952-1954, 463; 1 omslag
    - Stukken betreffende het adviseren inzake de distributie van voedingsmiddelen en gebruiksartikelen., 1940-1942; 464; 1 omslag
    - Receptenboekjes en folders van het Voorlichtingsbureau van de Voedingsraad., 1940-1942; 465; 1 omslag